【裁判字號】    89,易,4496
【裁判日期】    891226
【裁判案由】    竊盜
【裁判全文】
臺灣板橋地方法院刑事判決                      八十九年度易字第四四九六號
    公  訴  人  臺灣板橋地方法院檢察署檢察官
    被      告  甲  ○
右被告因竊盜案件，經檢察官提起公訴（八十九年度偵字第一九七三一號），本院判
決如左：
      主      文
甲○竊盜，處罰金參仟元，如易服勞役以參佰元折算壹日。
      事      實
一、甲○係大陸地區人民，於民國八十九年四月十四日以團聚為由來臺，意圖為自己
    不法之所有，於八十九年十月十六日晚上八時二十五分許，在位於臺北縣板橋市
    ○○路○段三一號地下樓之「家樂福」大賣場內，徒手竊取置放貨架上價值共新
    台幣六百三十九元之脣膏二條（每條二百二十五元）、粉底液一瓶（每瓶二百三
    十九元），得手後，將之藏放於大衣口袋內，於步出該大賣場正欲離去之際，旋
    為該大賣場之現場安全課職員乙○○發現報警處理，並扣得其所竊取之上開脣膏
    、粉底液等物，而偵悉上情。
二、案經臺北縣警察局海山分局報請臺灣板橋地方法院檢察署檢察官偵查起訴。
      理      由
一、訊之被告甲○固供承有在其大衣口袋內經發現前開脣膏等物之事實，惟矢口否認
    有何竊盜之犯行，辯稱：其原欲購買該等脣膏、粉底液等物品，嗣於試穿衣服時
    ，將該等物品放在所脫下之大衣上，於試穿衣服完畢返回後，即未發現該等物品
    ，原不以為意，並將大衣穿上，不料於結帳步出大賣場後，始經店內人員告知有
    偷竊之嫌，惟該等物品應係其幼女未告知而自行放入，其並未行竊云云。經查，
    被告右揭行竊之事實，業據證人乙○○於警訊時即證述被告有拿取該等物品未結
    帳即走出收銀臺等情明確，復有臺北縣警察局贓物認領保管單一件附於偵查卷可
    稽。則查，被告於偵審中既均自承其有意購買該等物品，並於試穿衣物時，將之
    置放在褪下之大衣其上之情，惟嗣其返回後發現該等物品已不在原處，竟未起疑
    ，亦未詢問其在場之幼女，此與常情已相悖違，況觀之該等脣膏二條、粉底液一
    瓶均非至輕之物品，而有一定之重量、體積，縱其幼女將該等物品自行置放其大
    衣口袋內，其於穿回大衣後，定將有所察覺，惟其竟仍將之攜帶步出收銀臺，足
    認被告應有行竊之意圖及行為至明。綜上所述，被告前開所辯，尚難採信，本件
    事證已臻明確，被告之犯行堪予認定。
二、被告意圖為自己不法之所有而竊取他人之動產，核係犯刑法第三百二十條第一項
    之竊盜罪。爰審酌被告之素行尚佳，與其犯罪手段、所生危害、所竊財物之價值
    尚非甚鉅及其他一切情狀，量處如主文所示之刑，並諭知易服勞役之折算標準，
    以示懲戒，並冀自新。
據上論斷，應依刑事訴訟法第二百九十九條第一項前段，刑法第三百二十條第一項、
第四十二條第二項，罰金罰鍰提高標準條例第一條前段、第二條，判決如主文。
本案經檢察官蔡顯鑫到庭執行職務。
中      華      民      國八十九    年      十二    月    二十六  日
                                      臺灣板橋地方法院刑事第一庭
                                          法  官  邱 靜 琪
右正本證明與原本無異
如不服本判決，應於送達後十日內向本院提出上訴狀
                                          書記官  劉 日 賓
中      華      民      國      八十九    年      十二    月    二十八  日
附錄本案論罪科刑法條全文：
刑法第三百二十條
意圖為自己或第三人不法之所有，而竊取他人之動產者，為竊盜罪，處五年以下有期
徒刑、拘役或五百元以下罰金。
意圖為自己或第三人不法利益，而竊佔他人之不動產者，依前項之規定處斷。
前二項之未遂犯罰之。


司法院資訊處製作；財團法人民間司法改革基金會備份。
